【裁判字號】    90,訴,125
【裁判日期】    900822
【裁判案由】    毒品危害防制條例
【裁判全文】
臺灣嘉義地方法院刑事判決                            九十年度訴字第一二五號
    公  訴  人  臺灣嘉義地方法院檢察署檢察官
    被      告  乙○○
右列被告因違反毒品危害防制條例案件，經檢察官提起公訴（九十年度毒偵字第七三
號）及移送併辦（九十年度毒偵字第一六六號），本院判決如左：
    主  文
乙○○連續施用第一級毒品，累犯，處有期徒刑壹年，扣案之分裝袋只均沒收銷燬
之；又連續施用第二級毒品，累犯，處有期徒刑柒月，扣案之第二級毒品甲基安非他
命壹包（含袋毛重零點貳柒公克，毒品驗餘淨重零點零柒公克）、吸食器壹組均沒收
銷燬之。應執行有期徒刑壹年陸月，扣案之分裝袋只、第二級毒品甲基安非他命壹
包（含袋毛重零點貳柒公克，毒品驗餘淨重零點零柒公克）、吸食器壹組均沒收銷燬
之。
    事  實
一、乙○○曾因違反麻醉藥品管理條例案件，經本院判處有期徒刑五月確定，於民國
    八十三年九月二十五日執行完畢，再因恐嚇取財案件，經本院判處有期徒刑一年
    六月確定，於八十六年四月十八日執行完畢，仍不知悔改，又因施用第二級毒品
    案件，經本院以八十九年度毒聲字第一一二五號裁定送勒戒處所觀察、勒戒後，
    認無繼續施用毒品之傾向，由臺灣嘉義地方法院檢察署檢察官於八十九年九月二
    日以八十九年度毒偵字第一０七四號不起訴處分確定。詎乙○○於不起訴處分確
    定後五年內，復基於概括犯意，自八十九年十一月中旬某日某時起至九十年一月
    八日某時止，在嘉義縣溪口鄉○○村○○鄰○○街三號住處連續施用第一級毒品
    海洛因多次，乙○○並另行起意，亦基於概括犯意，自八十九年九月中旬某日某
    時起至九十年一月九日上午某時止，在同住處連續施用第二級毒品甲基安非他命
    多次，嗣於八十九年十二月二十五日上午十時三十分許、九十年一月九日下午五
    時五十分許為警兩度查獲，後一次經警持搜索票執行搜索，並扣得第二級毒品甲
    基安非他命零點二八公克（查獲之初測得含袋毛重零點三公克，送鑑定後測得含
    袋毛重零點二八公克、毒品淨重零點零八公克，鑑定後毒品驗餘淨重零點零七公
    克，含袋毛重即為零點二七公克）、含有第一級毒品海洛因殘留之分裝袋三只、
    含有第二級毒品甲基安非他命殘留之吸食器一組，及僅供施打葡萄糖而非供施用
    毒品所用或供施用毒品預備之注射針筒二支、止血帶一條。乙○○經本院於九十
    年一月十日以九十年度毒聲字第五四號裁定送勒戒處所觀察、勒戒後，認有繼續
    施用毒品之傾向。
二、案經嘉義縣警察局民雄分局報告臺灣嘉義地方法院檢察署檢察官偵查起訴及移送
    併辦。
    理  由
一、訊據被告乙○○對於在右揭時地連續施用第一級毒品海洛因、第二級毒品甲基安
    非他命之犯罪事實坦承不諱（本院九十年三月七日訊問筆錄第二頁至第四頁、九
    十年六月十三日訊問筆錄第二頁、九十年八月八日審判筆錄第二頁），其尿液於
    八十九年十二月二十五日上午十時三十分、九十年一月九日晚上六時四十分許兩
    次經警採集送驗，均呈現甲基安非他命之陽性反應，復有嘉義縣衛生局煙毒尿液
    檢驗單二紙附於警卷（第六九八六號警卷第五頁、第七三號偵查卷第二十四頁）
    及法務部調查局九十年五月二日（九０）陸（一）字第九００二四八三五號檢驗
    通知書二紙附於本院卷可稽，被告之自白均與事實相符，足以採信。被告前因施
    用第二級毒品案件，經本院以八十九年度毒聲字第一一二五號裁定送勒戒處所觀
    察、勒戒後，認無繼續施用毒品之傾向，由臺灣嘉義地方法院檢察署檢察官於八
    十九年九月二日以八十九年度毒偵字第一０七四號不起訴處分確定，此有臺灣嘉
    義地方法院檢察署刑案資料查註紀錄表與上開案號不起訴處分書在卷可參（第一
    六六號偵查卷第五頁、第七三號偵查卷第十三頁），被告於本案被查獲後，經本
    院於九十年一月十日以九十年度毒聲字第五四號裁定送勒戒處所觀察、勒戒後，
    認有繼續施用毒品之傾向，復有該裁定及臺灣嘉義看守所附設勒戒處所九十年一
    月十九日嘉所文衛字第一三三號函所附有無繼續施用毒品傾向證明書可佐（第七
    三號偵查卷第十九頁、第二十頁、第二十二頁）。被告於五年內再犯毒品危害防
    制條例第十條第一項、第二項之罪，事證明確，應依法論科。
二、按海洛因、甲基安非他命分屬毒品危害防制條例第二條第二項第一款法條明定之
    第一級毒品與第二款經主管機關公告所定相類於安非他命之第二級毒品，被告乙
    ○○多次施用第一級毒品海洛因、第二級毒品甲基安非他命，核其所為，係分別
    犯該條例第十條第一項、第二項之罪。被告施用第一級、第二級毒品前後持有第
    一級、第二級毒品之低度行為，應分別為施用第一級、第二級毒品之高度行為所
    吸收，不另論罪。被告先後施用第一級、第二級毒品行為，均時間緊接、犯罪構
    成要件相同，顯皆係基於概括犯意為之，均應依刑法第五十六條連續犯規定各論
    以一罪，並加重其刑。被告所犯上開二罪，罪名互異，犯意各別，應分論併罰。
    查被告曾因違反麻醉藥品管理條例案件，經本院判處有期徒刑五月確定，於八十
    三年九月二十五日執行完畢，再因恐嚇取財案件，經本院判處有期徒刑一年六月
    確定，於八十六年四月十八日執行完畢，有臺灣高等法院被告全國前案紀錄表附
    卷足憑，其受有期徒刑之執行完畢，五年以內再犯本件有期徒刑以上之罪，為累
    犯，應依刑法第四十七條規定遞加重其刑。公訴人雖僅就被告於八十九年十一月
    初某日起至八十九年十二月中旬某日止施用第一級毒品多次，及於八十九年十一
    月中旬某日起至八十九年十二月中旬某日止施用第二級毒品多次之犯行提起公訴
    ，然檢察官就犯罪事實之一部提起公訴者，其效力及於全部，此為刑事訴訟法第
    二百六十七條所明定，本案被告於前開不起訴處分確定後，自八十九年十一月中
    旬某日某時起至九十年一月八日某時止，連續施用第一級毒品海洛因多次，及於
    八十九年九月中旬某日某時起至九十年一月九日上午某時止，連續施用第二級毒
    品甲基安非他命多次之其餘犯罪事實，與前揭論罪科刑施用第一級毒品海洛因、
    第二級毒品甲基安非他命多次部分，有連續犯之關係，已如前述，本院自應就屬
    於裁判上一罪之其餘多次施用第一級毒品海洛因、第二級毒品甲基安非他命部分
    一併加以裁判。爰審酌被告前曾施用毒品，未思悔改，缺乏禁絕毒害決心，惟施
    用毒品犯行係戕害自身健康，尚未危害他人，偵審中尚能坦承犯行，態度良好及
    其他一切情狀，分別量處如主文所示之刑，並定其應執行之刑，以資懲儆。
三、扣案之第二級毒品甲基安非他命於查獲之初，測得含袋毛重為零點三公克（第六
    一二號警卷第六頁），經本院囑託鑑定，測得含袋毛重為零點二八公克、毒品淨
    重零點零八公克，鑑定後之毒品驗餘淨重為零點零七公克，其成分確屬第二級毒
    品甲基安非他命；其次，吸食器一組為綠色玻璃瓶裝，瓶蓋上插有紅色吸管及透
    明吸管各一支，且檢出第二級毒品甲基安非他命等情，有內政部警政署刑事警察
    局九十年五月十六日刑鑑字第五四七一三號鑑驗通知書附於本院卷可稽。再者，
    扣案之分裝袋三只，經檢驗結果均有第一級毒品海洛因殘留，亦有法務部調查局
    九十年五月四日（九０）陸（一）字第九００二四八三四號檢驗通知書附於本院
    卷可參。前開扣案之甲基安非他命包裝袋顯然與毒品無法分離，殘留甲基安非他
    命之吸食器、殘留海洛因之分裝袋，亦顯然皆無法與殘留之毒品分離，均應視為
    查獲之毒品，依毒品危害防制條例第十八條第一項前段規定連同首開查獲之毒品
    一併沒收銷燬之。至扣案之注射針筒二支，並無毒品反應，業經法務部調查局上
    揭檢驗通知書說明，且被告乙○○於本院復辯稱該等針筒與扣案之止血帶一條均
    為施打葡萄糖之器具，非供施用毒品之用（本院九十年八月八日審判筆錄第三頁
    ），則該針筒二支、止血帶一條既查無積極證據證明係供本案犯罪所用或犯罪預
    備之物，自不得宣告沒收。
四、又被告乙○○於本院審理中一度指稱所施用之第一級、第二級毒品均係向居住於
    臺北縣鶯歌鎮年約二十餘歲之男子「甲○○」購得（本院九十年六月六日訊問筆
    錄第一頁、第二頁），惟本院將全國年齡相若且名為甲○○者之刑事資訊查詢作
    業系統資料及臺灣高等法院被告全國前案紀錄表當庭命被告辨認、閱覽，被告卻
    無法明確指認（本院九十年六月十三日訊問筆錄第一頁），而被告於警訊及檢察
    官偵查中原供稱係向綽號「阿欽」之男子購得毒品（第六一二號警卷第一頁反面
    、第七三號偵查卷第十六頁），前後所述又不一致，本院復查無其他積極證據證
    明係「甲○○」販賣毒品予被告施用，並因而破獲，被告犯行自無毒品危害防制
    條例第十七條減輕其刑規定之適用，附此敘明。
據上論斷，應依刑事訴訟法第二百九十九條第一項前段，毒品危害防制條例第十條第
一項、第二項、第十八條第一項前段，刑法第十一條前段、第五十六條、第四十七條
、第五十一條第五款，判決如主文。
本案經檢察官陳連發到庭執行職務。
中    華    民    國      九十      年       八      月      二十二     日
                                       臺灣嘉義地方法院刑事第二庭
                                           審判長法  官  許  進  國
                                                 法  官  林  坤  志
                                                 法  官  廖  政  勝
右正本證明與原本無異。
如不服本判決，應於判決送達後十日內向本院提出上訴狀( 應附繕本 )。
中    華    民    國      九十      年       八      月      二十二     日
                                                 書記官  陳  湘  蓉
附錄本案論罪科刑法條全文：
毒品危害防制條例第十條
施用第一級毒品者，處六月以上五年以下有期徒刑。
施用第二級毒品者，處三年以下有期徒刑。


司法院資訊處製作；財團法人民間司法改革基金會備份。
